# 关于评估增值涉及的所得税问题。（请各位版主、专家指教）

提问人：君子阳阳 时间：2013-03-11 20:07:58
想了一下，企业会计制度对子公司投资按权益法核算，貌似也可以对评估增值调整长期股权投资。但这能改变他的计税基础吗？

回答人：chenyiwei
股东是否有纳税义务取决于税法规定，不是取决于股东对此作了何种会计处理。

回答人：chenyiwei
帐务处理和税务处理是两个独立体系，不应当因为帐务处理而导致税务处理的不同。